臺灣高雄地方法院刑事判決　　　　　 100年度審易字第2840號
公　訴　人　臺灣高雄地方法院檢察署檢察官
被　　　告　宋瑞中
上列被告因竊盜案件，經檢察官提起公訴（100 年度偵字第2141
0 號），嗣因被告於本院準備程序中就被訴事實為有罪之陳述，
本院告知被告簡式審判程序之旨，並聽取當事人之意見後，裁定
改依簡式審判程序進行，判決如下：
    主  文
宋瑞中犯侵入住宅竊盜罪，累犯，處有期徒刑捌月。
    事  實
一、宋瑞中前因違反家庭暴力防治法等3 罪，分別經本院以95年
    度簡字第6236號、95年度簡字第7423號、96年度簡字第361
    號判決各判處有期徒刑4 月、5 月、3 月確定，上開3 罪嗣
    經本院以96年度聲減字第2627號裁定減刑並定應執行刑為有
    期徒刑5 月；又因違反家庭暴力防治法案件，經本院以96年
    度易字第3133號判決判處有期徒刑4 月確定；前開4 罪復經
    本院以97年度審聲字第572 號裁定應執行刑為有期徒刑8 月
    。復因犯竊盜等2 罪，分別經本院以96年度簡字第622 號、
    96年度簡字第921 號判決各判處有期徒刑3 月、2 月確定，
    上開2 罪另經本院以96年度聲減字第2627號裁定減刑並定應
    執行刑為有期徒刑2 月；另因犯公共危險等2 罪，經本院以
    96年度交訴字第123 號判決各判處有期徒刑4 月、2 月，應
    執行有期徒刑6 月確定；再因犯竊盜罪，經本院以96年度簡
    字第3573號判決判處有期徒刑4 月確定，嗣經本院以96年度
    聲減字第5642號裁定減為有期徒刑2 月，而前開5 罪又經本
    院以96年度聲減字第5642號裁定應執行有期徒刑1 年4 月，
    並與前開應執行刑有期徒刑8 月部分接續執行，於民國97年
    7 月17日縮短刑期假釋出監，並於98年3 月6 日假釋期滿未
    經撤銷而視為執行完畢。詎其猶不知悔改，於100 年7 月18
    日下午5 時許，行經洪志誠位於高雄市○○區○○街67號之
    住宅前，因見該住宅大門未上鎖，竟意圖為自己不法之所有
    ，基於竊盜之犯意，擅自開啟大門侵入屋內，以徒手方式竊
    取洪志誠所有、置於屋內之腳踏車1 台（價值新臺幣2 千元
    ）得手，於離去之際為在屋內之洪志誠發覺並報警處理，而
    查悉上情。
二、案經洪志誠訴由高雄市政府警察局楠梓分局移送臺灣高雄地
    方法院檢察署檢察官偵查起訴。
    理  由
一、本件被告宋瑞中所犯並非死刑、無期徒刑、最輕本刑為3 年
    以上有徒刑之罪或高等法院管轄第一審案件，而其於準備程
    序進行中，被告先就被訴事實為有罪之陳述，經法官告知簡
    式審判程序之旨，並聽取公訴人及被告之意見後，本院認適
    宜改依簡式審判程序進行，爰依刑事訴訟法第273 條之1 第
    1 項規定，裁定改以簡式審判程序進行，合先敘明。
二、訊據被告對於上揭事實均坦承不諱，核與證人即告訴人洪志
    誠於警詢時之證述相符，並有高雄市政府警察局楠梓分局扣
    押筆錄、扣押物品目錄表、贓物認領保管單、現場照片5 張
    高雄市政府警察局楠梓分局右昌所查訪報告暨所附照片4 張
    附卷可稽，足認被告之任意性自白與事實相符，應堪採信。
    綜上，本案事證明確，被告犯行堪以認定，應依法論罪科刑
    。
三、核被告所為，係犯刑法第321 條第1 項第1 款之侵入住宅竊
    盜罪。至被告無故侵入住宅之行為，已結合於前開所犯加重
    竊盜罪之罪質中，無庸另論以刑法第306 條第1 項無故侵入
    住宅罪（最高法院84年度台上字第441 號、91年度台上字第
    4354號判決意旨參照）。又被告有上開事實欄所載之前科及
    執行紀錄，有臺灣高等法院被告前案紀錄表1 份附卷可稽，
    其受有期徒刑之執行完畢後，5 年以內故意再犯本件有期徒
    刑以上之罪，為累犯，應依刑法第47條第1 項規定，加重其
    刑。爰審酌被告正值壯年，不思努力工作以賺取所需，為貪
    圖不法利益，竟起意以上開方式竊取告訴人之腳踏車，其價
    值觀念偏差，實不足取，復審酌被告所竊上開腳踏車之價值
    非鉅，且業經告訴人領回，有贓物認領保管單可查，告訴人
    所受損害已獲減輕，以及被告學歷為國小畢業、家庭及經濟
    生活狀況普通、偵查中否認犯行，於本院審理時始願坦承犯
    行，並參酌檢察官具體求刑等一切具體情狀，量處如主文所
    示之刑，並諭知易科罰金之折算標準，以資懲儆。至起訴檢
    察官雖以被告涉有多次竊盜前科，仍毫無悔意，顯見其有犯
    罪習慣，乃併予聲請於刑之執行前令入勞動處所強制工作等
    語。惟被告於本案所犯之竊盜犯行，本院業已審酌該犯行之
    客觀事實及被告個人之情狀而量處如主文所示之刑，並認處
    以上開徒刑即為適當，則其應執行刑因未逾竊盜犯贓物犯保
    安處分條例第2 條第4 項所定之1 年以上，故無適用竊盜犯
    贓物犯保安處分條例規定宣告付保安處分之餘地，爰不為令
    其入勞動處所強制工作之保安處分之宣告，附此敘明。
據上論斷，應依刑事訴訟法第273 條之1 第1 項、第299 條第1
項前段，刑法第321 條第1 項第1 款、第47條第1 項，判決如主
文。
本案經檢察官劉慕珊到庭執行職務。
中    華    民    國  100     年    10    月    14    日
                      刑事第十庭  法  官  陳芸珮
以上正本證明與原本無異。
如不服本判決應於收受送達後10日內向本院提出上訴書狀，並應
敘述具體理由；如未敘述上訴理由者，應於上訴期間屆滿後20日
內向本院補提理由書（均須按他造當事人之人數附繕本）「切勿
逕送上級法院」。
中    華    民    國   100    年    10    月    14    日
                                  書記官  冒佩妤
附錄本案論罪科刑法條：
中華民國刑法第321條第1項第1款：
犯竊盜罪而有下列情形之一者，處6 月以上、5 年以下有期徒刑
，得併科新臺幣10萬元以下罰金：
一、侵入住宅或有人居住之建築物、船艦或隱匿其內而犯之者。